臺灣桃園地方法院小額民事判決　　　　110年度壢小字第527號
原　　　告　仲信資融股份有限公司

法定代理人　陳鳳龍　
訴訟代理人　王筑萱　
　　　　　　陳奕均　
被　　　告　江禮維即黃禮維


上列當事人間請求清償債務事件，本院於民國110 年10月25日言
詞辯論終結，判決如下：
    主    文
一、原告之訴駁回。
二、訴訟費用新臺幣（下同）1,000元由原告負擔。
    理  由  要  領
一、按民事訴訟法第436 條之8 第1 項規定：「關於請求給付金
    錢或其他代替物或有價證券之訴訟，其標的金額或價額在新
    台幣十萬元以下者，適用本章所定之小額程序。」同法第43
    6 條之18規定：「判決書得僅記載主文，就當事人有爭執事
    項，於必要時得加記理由要領。」
二、原告主張
    被告前向訴外人日盛國際商業銀行股份有限公司（下稱日盛
    銀行）借款，約定並約定利息為11.88 ％，及自逾期還款日
    起至清償日止，其逾期在6 個月內者，按上開利率10％；逾
    期超過6 個月者，按上開利率20％計算之違約金。嗣被告未
    依約還款，迄至民國101 年10月26日，尚有48,161元及其利
    息、違約金未清償（下稱系爭借款），日盛銀行並於該日將
    系爭借款債權讓與原告。經原告迭經催討，均未獲被告置理
    。爰依消費借貸及債權讓與之法律關係提起本件訴訟等語。
    並聲明：被告應給付原告48,161元，及自101 年10月27日起
    至清償日止，按週年利率1.88％計算之利息；暨自逾期還款
    日起至清償日止，其逾期在6 個月內者，按上開利率10％；
    逾期超過6 個月者，按上開利率20％計算之違約金。
三、被告答辯
    該筆借款已經過太久了，其只記得有向寶島商業銀行借過錢
    ，當時是幫其妹妹借的，後來沒有和其妹妹聯絡，不知道有
    沒有還等語。並聲明：原告之訴駁回。
四、是依上開說明，本件僅就系爭借款債權之請求權是否已罹於
    時效？記載理由要領如下:
（一）按民法第125 條本文規定：「請求權，因十五年間不行使
      而消滅。」同法第129 條規定：「消滅時效，因左列事由
      而中斷：一、請求。二、承認。三、起訴。左列事項，與
      起訴有同一效力：一、依督促程序，聲請發支付命令。二
      、聲請調解或提付仲裁。三、申報和解債權或破產債權。
      四、告知訴訟。五、開始執行行為或聲請強制執行。」
（二）查日盛銀行原名為寶島商業銀行股份有限公司，為本院職
      務上已知，是可認被告確實有向日盛銀行借款。然查系爭
      借款係於88年12月3 日撥付，並於89年1 月29日後即未再
      清償，有日盛銀行放款帳務明細查詢結果在卷可參（見本
      院卷第27頁），是自89年1 月30日起算，系爭借款債權應
      於104 年1 月29日罹於時效，而本件原告起訴日為110 年
      3 月16日，有起訴狀上收文章在卷可參（見本院卷第4 頁
      ），已逾上開15年時效。原告又未提出其他證據證明系爭
      借款有何時效中斷之事由，是應認系爭借款請求權已因罹
      於時效而消滅，原告請求被告給付，即屬無據。
五、綜上所述，原告依消費借貸及債權讓與之法律關係，請求被
    告給付原告48,161元及其利息、違約金，為無理由，應予駁
    回。
六、本件事證已臻明確，兩造其餘主張陳述及所提之證據，經審
    酌均與本院前揭判斷無影響，毋庸一一論述，附此敘明。
七、訴訟費用負擔之依據：民事訴訟法第78條，並依職權確定訴
    訟費用額如主文第2 項所示。
中    華    民    國   110    年    11    月    18    日
                    中壢簡易庭    法  官  周仕弘
以上為正本係照原本作成。
如不服本判決，應於送達後20日內，向本院提出上訴狀並表明上
訴理由，如於本判決宣示後送達前提起上訴者，應於判決送達後
20日內補提上訴理由書（須附繕本）。
如委任律師提起上訴者，應一併繳納上訴審裁判費。
中    華    民    國   110    年    11    月    18    日
                                  書記官  巫嘉芸
附錄：
一、民事訴訟法第436條之24第2項：
    對於小額程序之第一審裁判上訴或抗告，非以其違背法令為
    理由，不得為之。
二、民事訴訟法第436條之25：
    上訴狀內應記載上訴理由，表明下列各款事項：
    （一）原判決所違背之法令及其具體內容。
    （二）依訴訟資料可認為原判決有違背法令之具體事實。
三、民事訴訟法第471 條第1 項：（依同法第436 條之32第2 項
    規定於小額事件之上訴程序準用之）
    上訴狀內未表明上訴理由者，上訴人應於提起上訴後20日內
    ，提出理由書於原第二審法院；未提出者，毋庸命其補正，
    第二審法院以裁定駁回之。